Inventaris van de archieven van het Directoraat-Generaal voor Algemene Beleidsaangelegenheden en daaronder ressorterende diensten en commissies van het Ministerie van Sociale Zaken en Werkgelegenheid, (1950) 1980-1994 (1996)
Nationaal Archief, Den Haag
- TAAKUITVOERING, 3.
  - Algemeen, 3.1
    - Stukken betreffende het geven van overzichten van beleidsvoornemens en voortgangsrapportages van het directoraat-generaal en het kabinet, 1985-1993.; 324; 1 pak
    - Jaarverslag 1985 van het directoraat-generaal, 1986.; 325; 1 stuk
    - Stukken betreffende de becommentariëring van concept-verkiezingsprogramma's van politieke partijen op het taakgebied van het ministerie, 1989.; 326; 1 omslag
    - Stukken betreffende de voorbereiding van overleg met (vertegenwoordigingen uit) de Tweede Kamer, 1990-1992.; 327; 1 omslag
    - Stukken betreffende de beantwoording van kamervragen, 1990-1994.; 328; 1 pak
    - Vergaderstukken van het overleg van de strategie-staf, 1991-1994.; 329; 1 pak
    - Stukken betreffende de samenstelling van een overzicht van wat op het taakgebied in de afgelopen kabinetsperiode is tot stand gebracht en vergelijking daarvan met de voorgaande kabinetsperiode, 1992-1993.; 330; 1 omslag
    - Stukken betreffende de bijdrage aan de samenstelling van de Sociale Nota's en de beantwoording van kamervragen daarover, 1992-1994.; 331-334; 4 pakken
      - Rijksbegroting 1993 1992, 331
      - Rijksbegroting 1994 1992-1993, 332
      - Rijksbegroting 1994 1993, 333
      - Rijksbegroting 1995 1993-1994, 334
    - Vergaderstukken van het overleg van de uitgebreide beheersstaf, 1993.; 335; 1 pak
    - Vergaderstukken van het overleg van de kleine beheersstaf, 1994.; 336; 1 omslag
  - Beleidsvoorbereiding en vormgeving van het algemeen financieel en sociaal-economisch beleid, 3.2
    - Arbeidsmarkt en werkgelegenheid, 3.2.1
      - Arbeidsmarkt, 3.2.1.1
        - Stukken betreffende het voeren van overleg met het Centraal Bureau voor de Statistiek (CBS) over arbeidsstatistieken, 1973-1987.; 337; 1 pak
        - Stukken betreffende de werkzaamheden van de Interdepartementale Werkgroep Seizoencorrectie, 1975-1980.; 338; 1 omslag
        - Overzichten van openstaande aanvragen om personeel over de periode 1975-1980, 1975-1981.; 339; 1 omslag
        - Stukken betreffende de werkzaamheden van de Werkgroep Wijziging Maandverslag Arbeidsmarkt, 1977-1980.; 340; 1 omslag
        - Stukken betreffende de behandeling van het rapport van de Werkgroep Knelpunten Arbeidsmarkt door werkgevers- en werknemersorganisatie en de vaste Commissie voor Sociale Zaken, 1979-1980.; 341; 1 pak
        - Stukken betreffende de totstandkoming van de jaarverslagen arbeidsmarkt over de jaren 1979-1987, 1980-1988.; 342-344; 3 pakken
          - 1979-1980, 342
          - 1982-1985, 343
          - 1986-1987, 344
        - Vergaderstukken van het Permanent Comité voor Arbeidsmarktvraagstukken, 1980-1981.; 345; 1 omslag
        - Stukken betreffende het analyseren van de statistische gegevens over de arbeidsmarkt, alsmede de aanpassing van de maandelijkse verslaggeving van de situatie op de arbeidsmarkt, 1980-1986.; 346; 1 pak
        - Staten met overzichten van geregistreerd aanbod van en vraag naar arbeidskrachten voor volledige c.q. gedeeltelijke dagtaak, met geleidebrieven, 1980-1988.; 347; 1 pak
        - Stukken betreffende de totstandkoming en het analyseren van de maandverslagen arbeidsmarkt over de jaren 1980-1988, 1980-1989.; 348-356; 9 pakken
          - 1980, 348
          - 1981, 349
          - 1982, 350
          - 1983, 351
          - 1984, 352
          - 1985, 353
          - 1986, 354
          - 1987, 355
          - 1988, 356
        - Stukken betreffende het onderhouden van contacten met de Nederlandse Philips Bedrijven BV, 1981-1985.; 357; 1 omslag
        - Stukken betreffende het opstellen van notities, alsmede het voeren van correspondentie met diverse personen en instanties over de ontwikkelingen op de arbeidsmarkt, 1981-1994.; 358; 1 pak
        - Stukken betreffende het voorbereiden van het regeringsstandpunt inzake de organisatie van het (strategisch) arbeidsmarktonderzoek, 1982-1983.; 359; 1 pak
        - Stukken betreffende de werkzaamheden van de Departementale Werkgroep Rapportage Arbeidsmarkt, 1982-1992.; 360; 1 pak
        - Stukken betreffende de instelling en de werkzaamheden van de Werkgroep Informatie Arbeidsmarktbeleid, 1987-1988.; 361; 1 omslag
        - Stukken betreffende de adviesaanvraag aan de Sociaal-Economische Raad inzake het te voeren arbeidsmarktbeleid in de jaren negentig, 1989-1991.; 362; 1 omslag
        - Stukken betreffende het overleg met de sociale partners ter verbetering van de arbeidsmarkt in de zorgsector, 1989-1992.; 363; 1 omslag
        - Stukken betreffende het uitbrengen van de Kwartaalberichten Arbeidsmarkt, 1989-1994.; 364; 1 pak
        - Nota betreffende de geraamde en gerealiseerde immigratie vanaf 1980, alsmede de prognose tot het jaar 2000 en de consequenties voor de grootte en kwaliteit van het arbeidsaanbod, het arbeidsmarktbeleid en het beroep op collectieve voorzieningen, 1990.; 365; 1 stuk
        - Stukken betreffende de bijdrage aan de beantwoording van vragen inzake de arbeidsmarktproblematiek in de Welzijn, Volksgezondheid en Cultuur-sectoren, 1990-1991.; 366; 1 omslag
        - Stukken betreffende de levering van vacaturecijfers door het Centraal Bureau voor de Statistiek, 1990-1991.; 367; 1 omslag
        - Stukken betreffende de analyse van de Enquêtes Beroepsbevolking van het Centraal Bureau voor de Statistiek, 1990-1993.; 368; 1 omslag
        - Stukken betreffende de omschrijving en de vaststelling van richtlijnen voor het aanbieden en accepteren van passende arbeid, 1991-1992.; 369; 1 omslag
        - Stukken betreffende de totstandkoming van het rapport van de Organisatie voor Economische Samenwerking en Ontwikkeling over de Nederlandse arbeidsmarkt, 1991-1992.; 370; 1 pak
        - Stukken betreffende de instelling en werkzaamheden van de Werkgroep Illegale Arbeid, 1992.; 371; 1 omslag
        - Stukken betreffende de instelling, samenstelling en werkzaamheden van de Commissie Laagste Segment Arbeidsmarkt, 1993-1994.; 372; 1 pak
        - Nota betreffende de stand van zaken inzake de deregulering van de arbeidsmarkt, met bijlagen, 1994.; 373; 1 omslag
      - Analyse van de specifieke werkgelegenheids- en werkloosheidsontwikkeling, 3.2.1.2
        - Stukken betreffende de publicatie van werkloosheidscijfers, geordend op woonplaats, herkomst, nationaliteit of vroegere werkbestemming van werklozen, 1975-1990.; 374-379; 2 pakken en 4 omslagen
          - Algemeen 1987-1990, 374; pak
          - Buitenlandse arbeidskrachten 1975-1988, 375; pak
          - Ex-grensarbeiders 1986-1988, 376
          - Nationaliteit 1988-1990, 377
          - Surinamers en Antillianen 1986-1988, 378
          - Woonplaats 1989, 379
        - Stukken betreffende de instelling, samenstelling en werkzaamheden van de Departementale Werkgroep Niet-Actieven, 1977-1981.; 380; 1 pak
        - Stukken betreffende de werkzaamheden van de Interdepartementale Stuurgroep Beleidsvorming Niet-Actieven en werkgroepen, 1977-1984.; 381-397; 17 pakken
          - Algemeen 1980, 381
          - Algemeen 1981-1984, 382
          - Agenda's en verslagen 1978-1982, 383
          - Rapporten 1982, 384
          - Secretariaatsstukken 1980-1982, 385
          - Vergaderstukken 1980, 386
          - Vergaderstukken 1981, 387
          - Vergaderstukken 1981, 388
          - Vergaderstukken 1982, 389
          - Werkgroep 1: Financieringsstelsels Sociale Zekerheid 1979-1982, 390
          - Werkgroep 2: Kwartaire Sector 1977-1980, 391
          - Werkgroep 2: Kwartaire Sector 1981, 392
          - Werkgroep 3: Beperking Ziekteverzuim en Arbeidsongeschiktheid 1978-1980, 393
          - Werkgroep 3: Beperking Ziekteverzuim en Arbeidsongeschiktheid 1980-1981, 394
          - Werkgroep 4: Herinschakeling van Niet-Actieven 1980-1981, 395
          - Werkgroep 5: Stimulering van Zinvol Maatschappelijk Functioneren 1979-1980, 396
          - Werkgroep 5: Stimulering van Zinvol Maatschappelijk Functioneren 1980-1981, 397
        - Rapporten 'Gegevens vreemde arbeidskrachten' over de eerste drie kwartalen van 1979, 398; 1 omslag
        - Stukken betreffende de financiering van het experiment 'Werk en Welzijn' in Friesland waarbij aan werkenden de mogelijkheid wordt geboden om vrijwilligersarbeid te verrichten met behoud van loon en waarbij de opengevallen arbeidsplaatsen worden opgevuld met werklozen, 1979-1981.; 399; 1 omslag
        - Nota aan de minister betreffende de werkgelegenheidsaspecten van het Meerjarenplan Personenvervoer 1980-1984, 400; 1 stuk
        - Stukken betreffende de adviesaanvraag aan de Stichting van de Arbeid inzake de wenselijkheid van een wettelijke regeling van het werkgelegenheidsoverleg, 1980-1983.; 401; 1 pak
        - Stukken betreffende de instelling, samenstelling, werkzaamheden en opheffing van de Begeleidingscommissie Onderzoek Grootstedelijke Werkloosheid, 1980-1983.; 402-405; 3 pakken en 1 omslag
          - Algemeen 1980-1983, 402; omslag
          - 01e - 16e vergadering 1980-1982, 403
          - 17e - 25e vergadering 1982-1983, 404
          - Bijlagen bij de vergaderingen 1981-1982, 405
        - Stukken betreffende de werkzaamheden van de Klankbordgroep Arbeidsvoorwaarden-, Inkomens- en Vermogensbeleid/Bijzondere Vraagstukken van Arbeidsverhoudingen/Wetgevingsbeleid en Internationale Arbeidsverhoudingen/Loonbureau voor de Projectgroep Werkgelegenheidsplan, 1981-1982.; 406; 1 omslag
        - Stukken betreffende de instelling, samenstelling en werkzaamheden van Strategische Beleidsplanning-projectgroepen, 1981-1986.; 407-415; 5 pakken en 4 omslagen
          - Departementale Werkprojectgroep Alternatieve Werkgelegenheid 1981-1982, 407; omslag
          - Projectgroep Geïntegreerd Beleid voor Kanslozen 1981-1982, 408
          - Projectgroep Herverdeling van Werk 1981-1982, 409
          - Projectgroep Herverdeling van Werk 1982-1983, 410
          - Projectgroep Herverdeling van Werk 1984-1986, 411; omslag
          - Projectgroep Herverdeling van Werk, Werkgroep Organisatorische Aspecten Arbeidsduurverkorting 1985, 412; omslag
          - Projectgroep Humanisering van de Arbeid en Werkgelegenheid 1983-1986, 413; omslag
          - Projectgroep Onderwijs Arbeid 1983-1984, 414
          - Projectgroep Technologie en Arbeid 1983-1984, 415
        - Stukken betreffende de voorbereiding van het Werkgelegenheidsplan, 1981-1987.; 416; 1 pak
        - Stukken betreffende totstandkoming en bespreking van de Werkgelegenheidsnota 1983-1984, 1982-1984.; 417; 1 pak
        - Stukken betreffende de totstandkoming en bespreking van de Notities Werkgelegenheids- en Arbeidsmarktbeleid en de Nota's Arbeidspools in het kader van het werkgelegenheidsbeleid, 1984-1991.; 418-419; 2 pakken
          - 1984-1989, 418
          - 1991, 419
        - Stukken betreffende het tripartite overleg inzake de werkloosheid, 1984-1987.; 420-426; 3 pakken en 4 omslagen
          - Tripartite technisch overleg over de jeugdwerkloosheid 1984-1985, 426
          - Tripartite Werkgroep Werkloosheidscijfers 1985-1986, 423
          - Tripartite overleg moeilijk plaatsbare werklozen 1985-1986, 425; pak
          - Tripartite Werkgroep Jeugdwerkgarantieplan 1986-1987, 421
          - Notitie Jeugdwerkgarantieplan 1986-1988, 420; pak
          - Tripartite Werkgroep Jeugdwerkloosheid van de Stichting van de Arbeid 1987 pak, 422
          - Tripartite overleg langdurige werkloosheid 1987, 424
        - Stukken betreffende de werkzaamheden van de Werkgroep Premie-differentiatie en vergelijkbare instrumenten ter bestrijding van de werkloosheid, 1986-1987.; 427; 1 omslag
        - Stukken betreffende de behandeling van verschillende aspecten van de werkloosheidsproblematiek, 1986-1988.; 428; 1 pak
        - Stukken betreffende de totstandkoming en uitvoering van bestuursovereenkomsten met het Centraal Bureau voor de Statistiek inzake de samenstelling van werkloosheidscijfers, 1988-1994.; 429; 1 omslag
        - Nota's betreffende de ontwikkeling van de werkgelegenheid in de periode 1979-1989, 430; 1 omslag
        - Stukken betreffende de levering van gegevens aan de Organisatie voor Economische Samenwerking en Ontwikkeling over het Nederlandse beleid inzake de langdurige werkloosheid, 1989.; 431; 1 omslag
        - Stukken betreffende de samenvatting van het rapport 'Reacties op Werkloosheid' van het Sociaal en Cultureel Planbureau, 1989.; 432; 1 omslag
        - Stukken betreffende de instelling, samenstelling en werkzaamheden van de Interdepartementale Werkgroep Werkloosheidstellingen/ Werkloosheidsuitkeringen, 1989-1993.; 433; 1 pak
        - Stukken betreffende de bijdrage aan de bevordering van de werkgelegenheid, 1989-1994.; 434-435; 2 pakken
          - 1989-1994, feb., 434
          - 1994, mrt.-1995, 435
        - Stukken betreffende de verstrekking aan de ministerraad van driemaandelijkse werkloosheidscijfers van het Centraal Bureau voor de Statistiek, 1989-1994.; 436; 1 pak
        - Stukken betreffende de deelname aan het overleg met de Vaste Commissie voor het Midden- en Kleinbedrijf over de nota Werk in Goede Banen, 1990.; 437; 1 omslag
        - Stukken betreffende de levering van maandelijkse werkloosheidscijfers aan Eurostat, 1990.; 438; 1 omslag
        - Stukken betreffende de wijziging van de berekening van de geregistreerde werkloosheid door het Centraal Bureau voor de Statistiek, 1991-1993.; 439; 1 omslag
        - Stukken betreffende de beoordeling en ondersteuning van werkgelegenheidsprojecten, 1992-1994.; 440-443; 1 pak en 3 omslagen
          - Algemeen 1992-1994, 440; pak
          - Experiment 'Sociaal-Economisch Offensief' te Deventer 1994, 441
          - Instroomstelsel Rijnmond (Plan-Rob Lubbers) 1993-1994, 442
          - Plan Haags Werkbedrijf te Den Haag 1994, 443
        - Stukken betreffende de totstandkoming van de werkgelegenheidsnotitie Meer Werk, Weer Werk, 1993.; 444; 1 pak
        - Stukken betreffende de aanvullende adviesaanvraag aan de Sociaal-Economische Raad inzake de mogelijkheden om de werkgelegenheid te bevorderen in laagbetaalde functies, 1993-1994.; 445; 1 omslag
        - Stukken betreffende de totstandkoming van een notitie over de herverdeling van werk door onder andere arbeidsduurverkorting en deeltijdarbeid, 1994.; 446; 1 omslag
        - Stukken betreffende de werkzaamheden van de Departementale Stuurgroep Additionele Arbeid, 1994.; 447; 1 pak
      - Ontwikkelen van het economisch structuurbeleid ten behoeve van de werkgelegenheid door middel van bijdragen aan het technologiebeleid en versterking van de economische structuur, 3.2.1.3
        - Stukken betreffende de instelling, samenstelling, werkzaamheden en plannen tot samenvoeging van de Rijksplanologische Commissie en de Rijksmilieuhygiënische Commissie, 1964-1995.; 448; 1 omslag
        - Stukken betreffende het aanpakken van de problematiek rond het sociaal vestigingsbeleid in gemeenten, 1979-1980.; 449; 1 omslag
        - Stukken betreffende de instelling en de werkzaamheden van de Adviesgroep Micro-Elektronica, 1980.; 450; 1 omslag
        - Stukken betreffende het geven van commentaar op het rapport van de Wetenschappelijke Raad voor het Regeringsbeleid 'Plaats en toekomst van de Nederlandse industrie', 1980.; 451; 1 pak
        - Stukken betreffende de instelling, samenstelling en de werkzaamheden van de Coördinatiegroep Micro-Elektronica, 1980-1983.; 452; 1 pak
        - Stukken betreffende het ontwikkelen van beleid ten aanzien van de maatschappelijke gevolgen bij de invoering van micro-elektronica, 1980-1984.; 453-454; 2 pakken
          - Deel I 1980-1981, 453
          - Deel II 1982-1981, 454
        - Stukken betreffende de werkzaamheden van de Probleemanalysegroep Industriepolitiek, 1982-1983.; 455; 1 pak
        - Stukken betreffende de werkzaamheden van de Adviescommissie inzake de Voortgang van het Industriebeleid (Commissie-Wagner II), 1982-1984.; 456; 1 pak
        - Stukken betreffende het adviseren door de Sociaal-Economische Raad inzake de samenstelling van raden van commissarissen bij structuurgenootschappen, alsmede de samenstelling van toezicht-houdende organen van rechtspersonen die een onderneming drijven, 1983-1985.; 457; 1 omslag
        - Stukken betreffende de instelling, de samenstelling en de werkzaamheden van de Werkgroep Departementaal Overleg Technologiebeleid, 1984-1988.; 458; 1 pak
        - Stukken betreffende het ontwerpen van het beleidsplan 'Sociaal-organisatorische aspecten van introductie van nieuwe technologieën', 1984-1988.; 459; 1 pak
        - Stukken betreffende de beantwoording van vragen van de Vaste Commissie voor Financiën van de Tweede Kamer naar aanleiding van een nota van haar lid Vermeend over de trustconstructie en het gebruik van deze constructie bij Elsevier-Nederlandse Dagblad Unie, 1985.; 460; 1 omslag
        - Stukken betreffende voorstellen tot het wijzigen van de Wet Investeringsregeling, de Wet Investeringsrekening en de Wet op de Inkomstenbelasting, 1985-1990.; 461; 1 pak
        - Stukken betreffende het voorbereiden van het regeringsstandpunt over het rapport van de Commissie-Dekker inzake het te voeren technologiebeleid, 1987.; 462; 1 pak
        - Stukken betreffende de beantwoording van de brief van de staatssecretaris van Volkshuisvesting, Ruimtelijke Ordening en Milieubeheer inzake het Meerjarenplan Stadsvernieuwing 1989-1993, 1988.; 463; 1 omslag
        - Stukken betreffende de bijdrage aan het kabinetsstandpunt inzake de aanleg van de Markerwaard, 1988-1989.; 464; 1 omslag
        - Stukken betreffende de bijdrage aan het kabinetsstandpunt inzake het advies van de Externe Commissie Grote Stedenbeleid (Commissie-Montijn), 1989.; 465; 1 omslag
        - Stukken betreffende het deelnemen aan het interdepartementaal overleg inzake probleemcumulatie- of achterstandsgebieden, 1989-1990.; 466; 1 omslag
        - Stukken betreffende de beëindiging van het lidmaatschap van planologische commissies, 1989-1991.; 467-468; 2 omslagen
          - Begeleidingscommissie Oost-Groningen 1989-1990, 467
          - Interdepartementale Commissie Groeikernen en Groeisteden 1991, 468
        - Stukken betreffende de samenvatting en becommentariëring van het rapport 'Een keuze voor de industrie' van de Algemene Werkgevers Vereniging en de Vereniging FME (Federatie Metaal- en Elektrotechniek), 1990.; 469; 1 omslag
        - Stukken betreffende het deelnemen aan het politiek beraad in het kader van het Integraal Structuurplan Noorden des Lands, 1990-1994.; 470; 1 omslag
        - Stukken betreffende de afvloeiingsprocedures voor medewerkers van Fokker, DAF en in de maritieme sector, 1993-1994.; 471; 1 pak
        - Stukken betreffende de terugloop van de werkgelegenheid in Limburg als gevolg van de inkrimping van rijksdiensten, 1993-1994.; 472; 1 omslag
        - Stukken betreffende de rapportage over de mogelijke bijdrage aan 'duurzame ontwikkeling' zoals bedoeld onder actie A 141 van het Nationaal Milieubeleidsplan en volgens de aanbevelingen van het Brundtlandrapport, 1994.; 473; 1 omslag
      - Arbeidsbemiddeling, 3.2.1.4
        - Stukken betreffende de toepassing van de Wet op het ter Beschikking Stellen van Arbeidskrachten, 1970-1995.; 474-490; 9 pakken en 8 omslagen
          - Algemeen 1990-1991 omslag, 474
          - Overleg met West-Duitsland 1970-1980 omslag, 483
          - Vergunningsvoorwaarden- en voorschriften 1971-1984, 489
          - Inzet buitenlandse arbeidskrachten 1978-1988 omslag, 481
          - Activiteiten uitzendbureaus 1979-1991, 475
          - Beroepszaak Interlance Uitzendbureau inzake overname 4 filialen van Uitzendbureau Labora (vergunningvoorschrift 2d) 1980, 478
          - Uitvoering Wet in relatie tot EG-verdragsbepalingen 1980-1982, 484
          - Werkgroep Uitlening Arbeidskrachten van de Stichting van de Arbeid 1980-1988, 490
        - AROB-procedure door het uitzendwezen tegen uitvoering van de vergunningvoorschriften 2 en 12 1981-1982, 477
        - Arbeidspool voor ex-Rijn-Schelde-Verolme-werknemers 1982-1985, 476; omslag
        - Uitzendbureaus - Algemene Bond Uitzendbureaus 1982-1989, 485
        - Uitzendbureaus - START 1982-1995, 486
        - Controle- en opsporingsbeleid 1984-1985 omslag, 480
        - Jeugd-Ontplooiingsplan (START-plan) 1984-1988 omslag, 482
        - Vergunningenbeleid 1984-1995, 488
        - Commissie Bezwaarschriften 1985-1986 omslag, 479
        - Uitzendbureaus - Werkgroep Algemene Bond Uitzendbureaus/Sociale Zaken en Werkgelegenheid, 1988; 487; omslag
        - Stukken betreffende het geven van reacties op de mededeling van de Commissie van de Europese Gemeenschappen inzake de richtsnoeren voor een communautaire actie op het gebied van de tijdelijke arbeid, 1980-1984.; 491; 1 omslag
        - Stukken betreffende de totstandkoming van de ministeriële regelingen voor de arbeidsbemiddeling door derden en het ter beschikking stellen van arbeidskrachten, 1990.; 492; 1 omslag
        - Stukken betreffende de bijdrage van het Ministerie van Onderwijs en Wetenschappen aan de intensivering van de bemiddeling van wachtgelders, 1991.; 493; 1 omslag
      - Verrichten van werkzaamheden ten aanzien van de arbeidsvoorziening, 3.2.1.5
        - Stukken betreffende de adviesaanvraag aan de Sociaal-Economische Raad inzake de Arbeidsvoorzieningswet, 1979-1985.; 494; 1 omslag
        - Stukken betreffende het overleg van het directoraat-generaal met het Directoraat-Generaal voor de Arbeidsvoorziening, 1980-1988.; 495; 1 pak
        - Stukken betreffende de werkzaamheden van het ABA-overleg (AORTA) en de Projectgroep Arbeidsvoorziening-Tripartite tot vorming van een tripartite bestuursorgaan inzake de arbeidsvoorziening, 1986-1987.; 496; 1 pak
        - Stukken betreffende de functionele decentralisatie van de arbeidsvoorzieningsorganisatie, 1987-1994.; 497; 1 pak
        - Stukken betreffende de totstandkoming en uitvoering van de Arbeidsvoorzieningswet door de instelling, samenstelling, financiële en beleidsondersteuning van en toezicht op de Centrale en Regionale Besturen voor de Arbeidsvoorziening, 1987-1995.; 498-510; 9 pakken en 4 omslagen
          - Algemeen 1992-1993, 498
          - Algemeen 1994-1995, 499; omslag
          - Behandeling van het wetsontwerp 1987-1988, 500; omslag
          - Beleidsondersteuning en toezicht 1988-1991, 501
          - Instelling en samenstelling van besturen 1989-1993, 505; omslag
          - Financiële ondersteuning 1990-1991, 503
          - Landelijk Meerjaren Beleidskader Arbeidsvoorziening voor 1991-1996 1990-1991, 506
          - Landelijke (Meerjaren) Beleidsplannen voor 1991-1997 en Landelijke Begrotingen voor 1991-1993 1990-1993 omslag, 508
          - Notities over de hoofdlijnen van het arbeidsvoorzieningsbeleid voor 1991-1998 (Hoofdlijnennotities) 1990-1993, 510
          - Beleidsondersteuning en toezicht 1992-1993, 502
          - Landelijk Meerjaren Beleidskader Arbeidsvoorziening voor 1993-2000 1992-1994, 507
          - Financiële ondersteuning 1992-1995, 504
          - Mondeling Overleg van 22 februari en 28 september 1994 1993-1994, 509
        - Stukken betreffende de interpretatie van de Arbeidsvoorzieningswet in nadere regelgeving voor het ter beschikking stellen van arbeidskrachten door openbare arbeidsbemiddeling en arbeidsbemiddeling door derden, 1988-1989.; 511; 1 omslag
        - Stukken betreffende het overleg Overheidsgeleding Centraal Bestuur Arbeidsvoorziening in oprichting, 1988-1989.; 512; 1 pak
        - Stukken betreffende totstandkoming, wijziging en evaluatie van de Arbeidsvoorzieningswet, 1989-1994.; 513; 1 pak